臺灣臺中地方法院民事裁定  100年度抗字第200號
抗  告  人  戴智澤
相  對  人  林建智
上列抗告人與相對人間聲請本票裁定事件，抗告人對於民國100
年6月22日本院民事庭司法事務官所為100年度司票字第2861號裁
定提起抗告，本院合議庭裁定如下：
    主      文
抗告駁回。
抗告程序費用新臺幣壹仟元由抗告人負擔。
    理      由
一、抗告意旨略以：兩造因有生意買賣糾紛，約新臺幣（下同）
    50,000元，民國100年6月14日當天，相對人打電話要求抗告
    人去台中市○○區○○路115號2樓即相對人家中商洽糾紛事
    宜，不料，相對人卻相約一名友人也在現場，當下倆人惡言
    相逼之下迫使抗告人簽下3張面額各為50,000元之本票。另
    抗告人開立之3張面額各為50,000元之本票，亦未載到期日
    ，然而抗告人本身亦是一名身心障礙智障人士，抗告人所開
    立之3張面額各為50,000元之本票，是否有效，綜合上述懇
    請法官明察等語。
二、按執票人向本票發票人行使追索權時，得聲請法院裁定後強
    制執行，票據法第123條定有明文。又本票執票人，依票據
    法第123條規定，聲請法院裁定許可對發票人強制執行，係
    屬非訟事件，此項聲請之裁定及抗告法院之裁定，僅依非訟
    事件程序，以審查強制執行許可與否，並無確定實體上法律
    關係存否之效力，法院僅就本票形式上之要件是否具備予以
    審查，即為已足，至於當事人間實體上之爭執，應循訴訟程
    序以資解決，要非非訟裁定法院所得審酌（最高法院56年台
    抗字第714號、57年台抗字第76號判例參照）。查本件相對
    人主張：其執有抗告人於100年6月14日所簽發免除作成拒絕
    證書之本票3紙，面額均為50,000元，到期日未載，詎經提
    示後未獲付款，爰提出本票3件，聲請裁定准許強制執行等
    情，已據其提出本票影本3張為證，且核本票形式要件並無
    不符，且依票據第120條第2項規定：本票未載到期日者，視
    為見票即付，要難指為無效，原裁定予以准許，並無不合。
    抗告意旨主張之前揭情節，核屬實體上之爭執，應由抗告人
    另行提起訴訟以資解決，非本件非訟事件得為審究。從而本
    件抗告為無理由，應予駁回。
三、又對於非訟事件，依法應由關係人負擔費用者，法院裁定命
    關係人負擔時，應一併確定其數額，非訟事件法第24條第1
    項定有明文，爰依法確定本件抗告程序費用額如主文第2項
    所示。
四、據上論結，本件抗告為無理由，依非訟事件法第46條、第21
    條第2項、第24條第1項，民事訴訟法第495條之1第1項、第4
    49條第1項、第78條，裁定如主文。
中    華    民    國   100    年    9     月    1     日
                  民事第二庭  審判長法  官  王  銘
                                    法  官  陳卿和
                                    法  官  吳崇道
以上為正本係照原本作成。
不得再抗告。
中    華    民    國   100    年    9     月    1     日
                                    書記官